臺灣高雄地方法院刑事判決　　　　　　　 96年度易字第219號
公　訴　人　臺灣高雄地方法院檢察署檢察官
被　　　告　甲○○
上列被告因違反商標法案件，經檢察官提起公訴（95年度偵字第
28355 號），被告於本院準備程序中為有罪之陳述，經合議庭裁
定由受命法官依簡式審判程序獨任審理，本院判決如下：
    主  文
甲○○知為未得商標權人同意，於同一商品，使用相同之註冊商
標之商品而販賣，處有期徒刑參月，如易科罰金，以新臺幣壹仟
元折算壹日。如附表所示仿冒商標之手錶共貳拾參只沒收之。
    事  實
一、甲○○明知如附表所示「PATEK PHILIPPE」等商標圖樣，係
    如附表所示瑞士商派特飛力浦公司等8 家公司向前經濟部中
    央標準局（現改制為經濟部智慧財產局）申請核准註冊，取
    得商標專用權，而指定使用於鐘錶類之專用商品（其商標名
    稱、專用期限及專用商品均詳如附表所示），現仍在專用期
    間，未經商標專用權人之同意或授權，不得於同一或類似商
    品使用相同或近似之商標圖樣，亦不得販賣使用相同或類似
    上開商標圖樣之仿冒商品。詎甲○○竟基於販賣仿冒商標商
    品之犯意，明知其於95年9 月中旬在雅虎奇摩拍賣網路上及
    夜市中，以新臺幣（下同）八百元至一千三百元不等之價格
    所購入如附表所示之手錶23只，均為未得如附表所示商標權
    人之同意或授權，於同一商品使用相同註冊商標之仿冒商品
    ，而自95年9 月中旬起迄95年11月17日下午1 時10分為警查
    獲之時止，在其位於高雄縣鳥松鄉○○○街98巷10號之住處
    利用電腦設備上網，並以「dinbicha888 」帳號登入雅虎奇
    摩拍賣網站刊登廣告，向瀏覽該網頁之不特定人提供如附表
    所示仿冒商標商品之標售訊息，而以每只手錶五百元至八百
    八十八元不等之代價販賣予不特定人，並提供其電子郵件信
    箱dinbic ha ＠pchome.com.tw 與買家聯絡，復以其設立於
    鳳山鳥松郵局，帳號00000000000000號帳戶供作買家匯款之
    用，得買家匯款至上開帳戶後，再利用不知情之郵務人員，
    以郵寄方式交付購買人。嗣為警於網路查察時發現，循線偵
    查，並下標以八百八十八元之代價向其購買如附表編號2 所
    示之仿冒江詩丹頓（即VACHERON CONSTANTIN） 商標之手錶
    1 只，並於95年11月17日下午1 時10分許，持搜索票前往被
    告住處搜索，而查獲上情，並扣得如附表所示之仿冒商標商
    品。
二、案經瑞士商瑞奇蒙國際公司訴由內政部警政署保案警察第二
    總隊第一大隊第三中隊報告臺灣高雄地方法院檢察署檢察官
    偵查起訴。
    理  由
一、本件被告所犯為死刑、無期徒刑或最輕本刑為3 年以上有期
    徒刑以外之罪，其於準備程序中就被訴事實為有罪之陳述，
    經法官告知簡式審判程序之旨，並聽取公訴人及被告之意見
    後，爰依刑事訴訟法第273 條之1 第1 項規定，由受命法官
    獨任進行簡式審判程序，合先敘明。
二、前揭犯罪事實，業據被告甲○○於警詢、偵查中及本院調查
    、審理時坦承不諱並於警詢中供稱：伊自95年9 月中旬起開
    始，在伊位於高雄縣鳥松鄉○○○街98巷10號住處以ADSL連
    線上網，利用雅虎奇摩拍賣網站販賣仿冒商標商品，以帳號
    dinbicha 888帳戶登入該網站，以dinbicha888 ＠pchome.c
    om.tw 電子信箱做為與買家聯絡之方式，由買家以ATM 將錢
    匯入伊設立於鳳山鳥松郵局，帳號00000000000000 號 帳戶
    內，…扣案之仿冒手錶平均係伊以八百元至一千三百元不等
    之價格所買來的等語（見警卷第6 頁、第7 頁），復於本院
    審理中供稱：本件扣案之手錶均係伊在雅虎奇摩網站上及夜
    市買到的，…均無來源證明，均無外包裝，…伊在95年10月
    12日曾以八百八十八元之代價（加計五十元運費後，為九百
    三十八元）售出如附表編號2 所示江詩丹頓手錶1 只予警方
    查察人員，由警方於95年10月12日匯款九百三十八元入伊上
    開鳳山鳥松郵局帳戶中等語（見本院卷第15頁、第24頁），
    而被告所販售如附表所示之各該手錶均屬仿冒商標商品，亦
    經鑑定證人乙○○於警詢中證述綦詳（見警卷第9 頁），並
    有扣案如附表所示仿冒商標手錶23只、拍賣網站網頁1 份、
    鑑定人乙○○所出具之委任鑑定聲明書1 件、鑑定證明書1
    件、經濟部智慧財產局商標資料檢索服務表9 份、存摺影本
    1 件及相片18幀在卷足憑（見警卷第29頁搜索扣押筆錄、第
    32頁扣押物品目錄表、第37頁、第15頁、第16頁、第34頁、
    第38頁），被告上開自白核與事實相符，應可採信。被告雖
    辯稱：伊自網站及夜市購入上開手錶時不知各該手錶為仿冒
    商標商品云云，惟查如附表所示各該廠商之商標均屬知名商
    標，而被告所購入如附表所示之各該手錶錶面均明確刻有如
    附表所示各該廠商之商標，且其價格亦顯低於各該廠商所販
    售之真品價格，被告亦坦認，伊所購入如附表所示之各該手
    錶均欠缺來源證明，亦無外包裝，已如前述，可見被告就附
    表所示手錶非屬真品亦知之甚明，足徵被告自網路及夜市購
    入上開手錶時，當無不知各該手錶係屬仿冒商標商品之理。
    被告所辯核與證據不符，不足採信。是本件事證已臻明確，
    被告犯行洵堪認定。
三、按商標法第82條所謂「販賣」，係指明知其為仿冒商標產品
    ，意圖營利而有販入或賣出之行為而言，其販入及賣出之行
    為，不必二者兼備，有一即屬成立。是核被告所為，係犯商
    標法第82條、第81條第1 款之明知為未得商標權人同意，於
    同一商品，使用相同於他人註冊商標之商品而販賣罪。被告
    販賣前揭仿冒商品之行為，係同時侵害如附表所示9 個商標
    專用權人之法益，乃一行為觸犯數罪名，為同種想像競合犯
    ，應依刑法第55條規定從一重處斷。又被告利用不知情之郵
    務人員販賣仿冒商品，為間接正犯。爰審酌商標具有辨識商
    品來源之功用，企業者通常經過相當時間並投入大量資金於
    商品之行銷及品質之改良，始得使該商標具有代表一定品質
    之效，被告竟為貪圖小利，販賣品質低劣之仿冒品，對商標
    權人之權益侵害非輕，且有害國家之國際形象，惟念被告犯
    後坦承犯行，並無前科，有臺灣高等法院被告前案紀錄表在
    卷可稽（見本院卷第5 頁），及所扣案之仿冒商標商品數量
    達23只及被告之智識程度為國中畢業，其經濟狀況小康，係
    以擺地攤為業（見本院卷第27頁）等其他一切情狀，量處如
    主文所示之刑，併諭知易科罰金之折算標準。
四、本件扣案如附表所示之仿冒商標手錶23只，係被告犯商標法
    第82條所販賣之物，應依同法第83條規定，不問屬於犯人與
    否，沒收之。
據上論斷，應依刑事訴訟法第273 條之1 第1 項、第299 條第1
項前段，商標法第82條、第81條第1 款、第83條，刑法第11 條
、第41條第1 項前段，判決如主文。
本案經檢察官董秀菁到庭執行職務。
中　　華　　民　　國　　96　　年　　3 　　月　　 6　　日
                  刑事第八庭    法　官  賴文姍
以上正本證明與原本無異。
如不服本判決，應於判決送達後10日內，向本院提出上訴狀。
中　　華　　民　　國　　96　　年　　3 　　月　　 6　　日
                                書記官  王高山
附表：
┌─┬───────┬───────┬─────┬───┬────┬──┬───┐
│編│商標名稱及圖  │商標專用權人  │註冊號數  │專用權│商品專用│仿冒│數量  │
│號│              │              │          │核准延│商品等  │商品│（只）│
│  │              │              │          │展日期│        │    │      │
├─┼───────┼───────┼─────┼───┼────┼──┼───┤
│1 │PATEK PHILIPPE│瑞士商派特飛力│00000000  │98年1 │鐘錶及其│手錶│6     │
│  │              │浦公司        │          │月31日│組件    │    │      │
├─┼───────┼───────┼─────┼───┼────┼──┼───┤
│2 │VACHERON CONST│瑞士商瑞奇蒙國│00000000  │98年1 │鐘錶及其│手錶│4     │
│  │ANTIN         │際股份有限公司│          │月31日│組件    │    │（含警│
│  │              │              │          │      │        │    │方自被│
│  │              │              │          │      │        │    │告所購│
│  │              │              │          │      │        │    │入的1 │
│  │              │              │          │      │        │    │只）  │
├─┼───────┼───────┼─────┼───┼────┼──┼───┤
│3 │PIAGET        │瑞士商瑞奇蒙國│00000000  │98年3 │鐘錶及其│手錶│3     │
│  │              │際股份有限公司│          │月31日│組件    │    │      │
├─┼───────┼───────┼─────┼───┼────┼──┼───┤
│4 │ROLEX         │瑞士商勞力士公│00000000  │104年9│鐘錶及其│手錶│2     │
│  │              │司            │          │月30日│組件    │    │      │
├─┼───────┼───────┼─────┼───┼────┼──┼───┤
│5 │MONTBLANC     │德國商萬寶龍文│00000000  │100年2│鐘錶及其│手錶│2     │
│  │              │具有限公司    │          │月15日│組件    │    │      │
├─┼───────┼───────┼─────┼───┼────┼──┼───┤
│6 │OMEGA         │瑞士商亞米茄股│00000000  │97年12│鐘錶及其│手錶│2     │
│  │              │份公司        │          │月31日│組件    │    │      │
├─┼───────┼───────┼─────┼───┼────┼──┼───┤
│7 │CHANNEL       │瑞士商香奈兒股│00000000  │97年4 │鐘錶及其│手錶│2     │
│  │              │份公司        │          │月30日│組件    │    │      │
├─┼───────┼───────┼─────┼───┼────┼──┼───┤
│8 │BREITLING     │瑞士商百年靈公│00000000  │105年7│鐘錶及其│手錶│1     │
│  │              │司            │          │月15日│組件    │    │      │
├─┼───────┼───────┼─────┼───┼────┼──┼───┤
│9 │A.LANGE SOHNE │德國商蘭格鐘錶│00000000  │100年 │鐘錶及其│手錶│1     │
│  │              │股份有限公司  │          │12月15│組件    │    │      │
│  │              │              │          │日    │        │    │      │
├─┴───────┴───────┴─────┴───┼────┴──┴───┤
│                                      共  計          │    23只              │
└───────────────────────────┴───────────┘
附錄本案論罪科刑法條全文︰
商標法第81條
    未得商標權人或團體商標權人同意，有下列情形之一者，處
    3 年以下有期徒刑、拘役或科或併科新臺幣20萬元以下罰金
    ：
    一、於同一商品或服務，使用相同之註冊商標或團體商標者
        。
    二、於類似之商品或服務，使用相同之註冊商標或團體商標
        ，有致相關消費者混淆誤認之虞者。
    三、於同一或類似之商品或服務，使用近似於其註冊商標或
        團體商標之商標，有致相關消費者混淆誤認之虞者。
商標法第82條
    明知為前條商品而販賣、意圖販賣而陳列、輸出或輸入者，
    處1 年以下有期徒刑、拘役或科或併科新臺幣5 萬元以下罰
    金。
